臺灣板橋地方法院刑事判決　　　　　　　　　　　　　九十一年度易緝字第四號
　　公　訴　人　臺灣板橋地方法院檢察署檢察官
　　被　　　告　乙○○
右列被告因竊盜案件，經提起公訴（九十年度偵緝字第四一號），爰判決如左：
    主  文
乙○○竊盜，處有期徒刑捌月。
    事  實
乙○○自民國（下同）八十九年三月六日起，擔任力霸公寓大廈管理維護股份有限公
司（下稱力霸公司）派駐台北縣林口鄉「高尚社區」之總幹事，竟意圖為自己不法之
所有，於八十九年五月初某日白晝，乘機侵入位於臺北縣林口鄉○○路五十二巷一二
七號該社區住戶甲○○家中（侵入住宅部分未據告訴），徒手竊取甲○○所有之無敵
ＣＤ─六七電腦辭典、存摺及現金新台幣（下同）二萬七千元，嗣乙○○於八十九年
五月十日離職，並於八十九年五月十五日上午十時許，至臺北縣板橋市○○街九十二
之一、二樓成年友人書嘉煥（贓物罪業經判決確定）家中，將該贓物無敵ＣＤ─六七
電腦辭典交付書嘉煥，作為借款兩千元之抵押品，因書嘉煥於同日下午三時許，依該
電腦辭典內顯示之使用人資料，打電話要求所有人甲○○以三千元贖回，始為警循線
查獲，經偵查起訴。
    理  由
一、訊據被告乙○○固坦承於右揭時、地將前揭電子辭典交付書嘉煥之事實，惟否認
    有何竊盜犯行，辯稱：電子辭典是許茂坡交給我的，他託我幫他賣，說賣兩千元
    就好了，我認為書鑫泉在作股票，可能需要，就向他推銷，書鑫泉用兩千元向我
    買，我不知道為何書嘉煥後來會打電話給失主云云。惟查：
  (一)右揭事實，業據證人甲○○指述明確，且證人書嘉煥結證稱：被告本來是要拿電
    子辭典向我叔叔借錢，因為我叔叔不會用，所以才向我借錢，他說電子辭典是他
    的，過兩天他會來贖回去等語（見九十一年三月二十二日訊問筆錄），應堪採信
    。足認被告係向書嘉煥自稱其為電子辭典所有人，以該電子辭典用來擔保兩千元
    之債務，被告所辯係受許茂坡委託，出售該電子辭典云云，並非實在。此外，該
    電子辭典業據被害人甲○○領回，亦有贓物認領保管單附於八十九年度偵字第九
    七二六號卷可稽。
  (二)至被告聲請傳訊證人許茂坡，然許茂坡歷經偵查及本院調查、審理時多次合法傳
    喚、拘提，均未到庭，而其於囑託拘提時在台灣台北地方法院檢察署訊問時，指
    稱：我不認識對方，不願意到庭等語（見九十一年二月二十七日訊問筆錄），是
    尚無從令被告與證人對質。被告另聲請傳喚證人李世平，欲證明八十九年五月十
    一日，被告有帶許茂坡到林口乙節，然被告陳稱李世平係力霸公司職員云云，與
    證人趙俊麟於偵查中結證稱：力霸公司並未僱用過李世平等語（見九十年六月十
    一日偵查筆錄）不符，是被告所辯情節尚屬可疑，況被告自承李世平並未看到許
    茂坡將電子辭典交付予被告之事實，是訊問李世平與否，與本案事實認定並無重
    要關聯，即無調查之必要，附此敘明。
二、被告乙○○係犯刑法第三百二十條第一項竊盜罪。爰審酌被告怠忽職守，利用擔
    任社區總幹事身分，竊取住戶財物之犯罪動機、目的、手段及犯罪後歷經兩年之
    偵審程序，均矢口否認犯行，態度不佳等一切情狀，量處如主文所示之刑。
據上論斷，應依刑事訴訟法第二百九十九條第一項前段，刑法第三百二十條第一項，
罰金罰鍰提高標準條例第一條前段，判決如主文。
中      華      民      國    九十一    年      五      月      三      日
                                          法  官    蕭  一  弘
右正本證明與原本無異。
如不服本判決，應於判決送達後十日內，向本院提出上訴狀。
                                          書記官    郭  玉  芬
中      華      民      國    九十一    年      五      月      六      日
附錄法條
刑法第三百二十條
意圖為自己或第三人不法之所有，而竊取他人之動產者，為竊盜罪，處五年以下有期
徒刑、拘役或五百元以下罰金。
意圖為自己或第三人不法利益，而竊佔他人之不動產者，依前項之規定處斷。
前二項之未遂犯罰之。
